【裁判字號】    95,上訴,491
【裁判日期】    950427
【裁判案由】    違反毒品危害防制條例
【裁判全文】
臺灣高等法院高雄分院刑事判決         95年度上訴字第491號
上  訴  人  臺灣高雄地方法院檢察署檢察官
被      告  甲○○
上列上訴人因被告違反毒品危害防制條例案件，不服臺灣高雄地
方法院94年度訴字第3312號中華民國95年1 月25日第一審判決（
起訴案號：臺灣高雄地方法院檢察署95年度毒偵字第1529號，併
案案號：94年毒偵字第8886號、95年毒偵字第1529號），提起上
訴，本院判決如下：
    主  文
原判決撤銷。
甲○○連續施用第一級毒品，累犯，處有期徒刑拾壹月，扣案海
洛因貳包（淨重合計為零點零捌公克，另含沾有海洛因殘渣之包
裝袋重合計為壹點貳零公克）、沾含有海洛因殘渣之注射針筒壹
支、塑膠鏟管壹支均沒收銷燬之。
    事  實
一、甲○○曾於民國91年間因毒品案件，經台灣高雄地方法院以
    91年度訴字第2872號判決處應執行有期徒刑7 月確定，甫於
    93年6 月12日執行完畢。另因施用毒品案件，經台灣高雄地
    方法院以91年度毒聲字第6059號裁定送強制戒治，於92 年3
    月19日強制戒治執行完畢。詎仍不知悔改，未戒除毒癮，明
    知海洛因為毒品危害防制條例第2 條第2 項第1 款明定之第
    一級毒品，不得施用或持有，仍於前述強制戒治執行完畢釋
    放後5 年內，復基於施用第一級毒品之概括犯意，連續自94
    年7 月起至94年11月25日18時許止，在高雄市○○區○○路
    附近海邊，以2 、3 天施用一次海洛因之頻率，連續以將海
    洛因摻入香菸或將海洛因加水稀釋、以針筒注射方式施用第
    一級毒品多次。嗣分別經警於（一）94年8 月21日11時25分
    許，在高雄市○○○路與沿海四路口查獲，而扣得甲○○所
    有之第一級毒品海洛因2 包（淨重合計為0.08公克，另含沾
    有海洛因殘渣之包裝袋重合計1.20公克）、含沾有海洛因殘
    渣之注射針筒1 支、含沾有海洛因殘渣之塑膠鏟管1 支，並
    經甲○○同意採尿送驗；（二）94年9 月30日16時30分許，
    在高雄縣林園鄉○○路38號前查獲，經甲○○同意採尿送驗
    而悉上情。（三）94年11月26日19時許經警通知前往高雄市
    政府警察局前鎮分局採尿送驗而查悉上情。
二、案經高雄市政府警察局小港分局、高雄縣政府警察局鳳山分
    局報告臺灣高雄地方法院檢察署檢察官偵查起訴暨移送併辦
    。
   理   由
一、上揭連續施用第一級毒品海洛因之犯行，業據被告吳明鴻在
    偵查、原審中坦承不諱，而被告先後經採尿送驗結果均呈第
    一級毒品海洛因代謝後之嗎啡陽性反應等情，此分別有高雄
    市立凱旋醫院94年8 月29日濫用藥物尿液檢驗報告、臺灣檢
    驗科技股份有限公司94年10月19日KH2005A0000000號濫用藥
    物尿液檢驗報告書、長榮大學94年12月10日尿液檢驗確認報
    告、姓名對照表、列管毒品人口尿液檢體採集送驗紀錄表各
    1 紙附卷可查（見94年度毒偵字第7247號卷第22-6、22-7頁
    、94年度毒偵字第8886號卷、高雄市政府警察局小港分局警
    卷第7 、8 頁）。而扣案之海洛因2 包，均經送請法務部調
    查局鑑定，證實為第一級毒品海洛因無訛（淨重合計為0.08
    公克，另含沾有海洛因殘渣之包裝袋重合計1.20公克），此
    有該局94年11月1 日調科壹字第220021357 號鑑定通知書在
    卷可查。此外，扣案之注射針筒1 支、塑膠鏟管1 支，經送
    驗均呈海洛因陽性反應，有高雄醫學大學附設中和紀念醫院
    編號9410─453 、9410─454 號檢驗報告2 紙附卷可稽。足
    認被告之自白與事實相符，自堪採為論罪之據。綜上，本件
    事證明確，被告施用第一級毒品海洛因之事實，堪以認定。
    被告曾因施用毒品案件，經台灣高雄地方法院91年度毒聲字
    第6059號裁定送強制戒治，於92年3 月19日強制戒治執行完
    畢，有台灣高等法院被告前案紀錄表在卷可稽，其於強制戒
    治期滿後5 年內再犯本案施用毒品罪，應依法論科。
二、按海洛因為毒品危害防制條例第2 條第2 項第1 款所明定之
    第一級毒品，核被告所為，其施用海洛因之犯行，係犯同條
    例第10條第1 項之施用第一級毒品罪。被告持有海洛因後進
    而施用，其持有之低度行為，應為施用之高度行為吸收，均
    不另論罪。被告多次施用第一級毒品海洛因，時間緊接，犯
    罪方法相近，且觸犯構成要件相同之罪名，為連續犯，應依
    刑法第56條之規定論以1 罪，並加重其刑。被告前因毒品案
    件，經原審法院以91年度訴字第2872號判決處應執行有期徒
    刑7 月確定，甫於93年6 月12日執行完畢，此有臺灣高等法
    院被告前案紀錄表1 件在卷可查，其受有期徒刑執行完畢後
    ，5 年以內再犯本案有期徒刑以上之罪，為累犯，應依刑法
    第47條規定，遞予加重其刑。又檢察官雖未將移送併辦意旨
    書所載施用第一級毒品犯行部分起訴，惟被告此部分犯行與
    已起訴部分之犯行，就施用第一級毒品犯行部分，有連續犯
    之裁判上一罪關係，為起訴效力所及，本院自應一併予以審
    理。另檢察官上訴併案之事實就被告自年11月25日18時起，
    至95年1 月間某日，連續施用第一級毒品部分犯行，除被告
    在警詢中自白外，並無任何證據足以證明被告有該部分之犯
    行，惟該部分既非檢察官起訴部分，本院自無庸判決，應由
    檢察官另為適法處理，附此敘明。
三、原審據以論處被告罪刑，固非無見；惟原審未及就被告於94
    年11月25日18時許起回溯24小時內之某時點施用第一級毒品
    海洛因之犯行（即檢察官上訴移送本院併辦部分），一併加
    以審判，尚有未洽。檢察官以併案部分與起訴部分有裁判上
    一罪關係，為起訴效力所及，原審就此部分未及併予審究，
    指摘原判決不當，提起上訴，為有理由，自應由本院將原判
    決撤銷改判。爰審酌被告前因施用毒品案件，經強制戒治後
    ，仍未能徹底戒絕毒品，再度施用毒品，顯見其無戒毒悔改
    之意，惟念其施用毒品，僅戕害一己之身體健康，所為尚未
    害及他人，及其施用之頻率甚繁，及犯後坦承犯行態度良好
    等一切情狀，量處如主文第2項所示之刑。
四、扣案之第一級毒品海洛因2 包（淨重合計為0.08公克，另含
    沾有海洛因殘渣之包裝袋重合計1.20公克），經鑑定確屬第
    一級毒品海洛因無訛；扣案之注射針筒1 支、塑膠鏟管1 支
    ，經送驗均呈海洛因陽性反應，均如前述，而沾有海洛因殘
    渣之包裝袋2 袋、注射針筒1 支、塑膠鏟管1 支，因海洛因
    沾粘附著於上，已難與海洛因析離，自應視為海洛因之一部
    分，爰依毒品危害防制條例第18條第1 項前段規定宣告沒收
    銷燬之。
五、被告吳明鴻經合法傳喚，無正當理由不到庭，爰不待其陳述
    ，逕行判決。
據上論結，應依刑事訴訟法第369 條第1 項前段、第364 條、第
371 條、第299 條第1 項前段，毒品危害防制條例第10條第1 項
、第18條第1 項前段，刑法第11條前段、第56條、第47條，判決
如主文。
本案經檢察官郭振昌到庭執行職務。
中    華    民    國    95    年    4     月    27    日
                  刑事第一庭    審判長法  官  郭雅美
                                      法  官  范惠瑩
                                      法  官  莊崑山
以上正本證明與原本無異。
如不服本判決應於收受本判決後10日內向本院提出上訴書狀，其
未敘述上訴理由者，並得於提起上訴後10日內向本院補提理由書
狀（均須按他造當事人之人數附繕本）「切勿逕送上級法院」。
中    華    民    國    95    年    4     月    27    日
                                      書記官  邱麗莉
附錄本件判決論罪科刑法條：
毒品危害防制條例第10條第1 項
施用第一級毒品者，處 6 月以上 5 年以下有期徒刑。


司法院資訊處製作；財團法人民間司法改革基金會備份。
